【裁判字號】    99,訴,534
【裁判日期】    990729
【裁判案由】    違反毒品危害防制條例
【裁判全文】
臺灣嘉義地方法院刑事判決               99年度訴字第534號
公  訴  人  臺灣嘉義地方法院檢察署檢察官
被      告  甲○○
上列被告因違反毒品危害防制條例案件，經檢察官提起公訴（九
十九年度毒偵字第八三九號），被告於準備程序中就被訴事實為
有罪之陳述，經本院合議庭裁定由受命法官改依簡式程序審理，
判決如下：
    主  文
甲○○施用第一級毒品，累犯，處有期徒刑捌月。
    犯 罪 事 實
一、甲○○前因施用毒品案件，經臺灣雲林地方法院以九十一年
    度毒聲字第六九一號裁定令入戒治處所施以強制戒治，嗣經
    同院以九十二年度毒聲字第一七七號裁定停止戒治，於民國
    九十二年三月二十五日釋放，所餘戒治期間付保護管束，至
    九十二年八月十日保護管束期滿。又因施用第一級、第二級
    毒品案件，經本院以九十七年度訴字第五九四號判決判處有
    期徒刑八月、四月確定，另因偽證案件，經本院以九十八年
    度訴字第一七八號判決判處有期徒刑六月確定，上揭三罪經
    定應執行有期徒刑一年二月確定，於九十九年一月二十六日
    縮刑期滿執行完畢。甲○○於前開強制戒治執行完畢五年內
    ，已再犯施用毒品案件，詎仍不知悔改，基於施用第一級毒
    品海洛因之犯意，於九十九年四月三十日下午三時許，在其
    嘉義縣東石鄉猿樹村頂寮六號之一住處，以將海洛因放入注
    射針筒加入礦泉水混合後施打之方式，施用第一級毒品海洛
    因一次。嗣於同年五月一日甲○○在嘉義縣東石鄉永屯村東
    石南橋橋下，為警盤查，經警得其同意採尿送驗，結果呈嗎
    啡陽性反應，而悉上情。
二、案經嘉義縣警察局朴子分局報告臺灣嘉義地方法院檢察署檢
    察官偵查起訴。
    理  由
一、本件係經被告甲○○於準備程序當庭表示認罪，而經本院裁
    定以簡式審判程序加以審理，則依據刑事訴訟法第二百七十
    三條之二、同法第一百五十九條第二項之規定，不適用傳聞
    法則有關限制證據能力之相關規定，合先敘明。
二、訊據被告甲○○對於上開犯罪事實坦承不諱，佐以被告於九
    十九年五月一日下午三時許，經警得其同意採尿送驗，結果
    呈嗎啡陽性（按施用海洛因後，經人體之水解代謝作用，會
    呈嗎啡陽性反應）反應乙情，有臺灣檢驗科技股份有限公司
    濫用藥物檢驗報告（檢體編號為：朴075 號）、代號與真實
    姓名對照表、採尿同意書各一份在卷可佐，是上開補強證據
    ，已足資擔保被告前述自白之真實性，核與事實相合，可信
    為真實。按毒品危害防制條例於九十二年七月九日修正公布
    ，自九十三年一月九日施行，其中第二十條、第二十三條將
    施用毒品之刑事處遇程式，區分為「初犯」及「五年內再犯
    」、「五年後再犯」，從其立法意旨及經觀察、勒戒或強制
    戒治是否已足以遮斷其施用毒品之毒癮以觀，倘被告於五年
    內已再犯，經依法追訴處罰，縱其第三次（或第三次以上）
    再度施用毒品之時間，在初犯經觀察、勒戒或強制戒治執行
    完畢釋放五年以後，已不合於「五年後再犯」之規定，且因
    已於「五年內再犯」，顯見其再犯率甚高，原實施觀察、勒
    戒或強制戒治，已無法收其實效，即應依該條例第十條處罰
    （參照最高法院九十五年度台非字第五十九號、第六十五號
    判決及同院九十五年度第七次刑事庭會議決議）。查被告前
    因施用毒品案件，經臺灣雲林地方法院以九十一年度毒聲字
    第六九一號裁定令入戒治處所施以強制戒治，嗣經同院以九
    十二年度毒聲字第一七七號裁定停止戒治，於九十二年三月
    二十五日釋放，所餘戒治期間付保護管束，至九十二年八月
    十日保護管束期滿；又因施用毒品案件，分別經本院以九十
    五年度訴字第一號判決判處有期徒刑九月、以九十七年度訴
    字第五九四號判決判處有期徒刑八月、四月，分別確定在案
    ，有臺灣高等法院被告前案紀錄表及上開判決各一份附卷可
    稽，雖被告本案施用毒品時間，係於上揭強制戒治執行完畢
    釋放之五年後，然其於強制戒治執行完畢釋放後五年內，已
    因施用毒品案件，為法院追訴處罰，其再犯本件施用毒品案
    件，揆諸首揭實務見解，應予依法論科。
三、查海洛因為毒品危害防制條例所定之第一級毒品。故核被告
    所為，係犯毒品危害防制條例第十條第一項之施用第一級毒
    品罪；其施用前持有海洛因之低度行為，為施用之高度行為
    所吸收，不另論罪。再被告前因施用毒品案件，經本院以九
    十七年度訴字第五九四號判決判處有期徒刑八月、四月確定
    ，另因偽證案件，經本院以九十八年度訴字第一七八號判決
    判處有期徒刑六月確定，上揭三罪經定應執行有期徒刑一年
    二月確定，於九十九年一月二十六日縮刑期滿執行完畢乙情
    ，亦有上開被告前案紀錄表等件存卷為按，其於受徒刑之執
    行完畢，五年以內故意再犯本件有期徒刑以上之罪，為累犯
    ，應依刑法第四十七條第一項規定，加重其刑。爰審酌被告
    國中肄業之智識程度，前因施用毒品案件，經強制戒治執行
    完畢，猶再施用毒品，顯見尚無戒除之決心，施用毒品除戕
    害自身健康外，對社會秩序亦有潛在危害，惟念其犯後坦認
    犯行之態度，被告自承未婚、無小孩、從事大卡車司機工作
    、收入約四、五萬元等一切情狀，量處如主文所示之刑，以
    資儆懲。
據上論斷，應依刑事訴訟法第二百七十三條之一第一項、第二百
九十九條第一項前段，毒品危害防制條例第十條第一項，刑法第
十一條前段、第四十七條第一項，判決如主文。
本案經檢察官王振名到庭執行職務。
中    華    民    國    99    年    7     月    29    日
                  刑事第一庭法  官  黃琴媛
以上正本證明與原本無異。
如不服本判決應於收受判決後10日內向本院提出上訴書狀，並應
敘述具體理由；其未敘述上訴理由者，應於上訴期間屆滿後20日
內向本院補提理由書（均須按他造當事人之人數附繕本）「切勿
逕送上級法院」。告訴人或被害人如對於本判決不服者，應具備
理由請求檢察官上訴，其上訴期間之計算係以檢察官收受判決正
本之日期為準。
中    華    民    國    99    年    7     月    29    日
                            書記官  洪敏芳
附錄本判決論罪法條：
毒品危害防制條例第10條
施用第一級毒品者，處6月以上5年以下有期徒刑。
施用第二級毒品，處3年以下有期徒刑。

司法院資訊處製作；財團法人民間司法改革基金會備份。
